---
title       : "R語言的IO簡介"
author      : "Wush Wu"
job         : 國立台灣大學
framework   : io2012-wush
highlighter : highlight.js
hitheme     : zenburn
widgets     : [mathjax]            # {mathjax, quiz, bootstrap}
mode        : selfcontained # {standalone, draft}
knit        : slidify::knit2slides
--- &vcenter .largecontent

## 大綱

1. 什麼是IO?
1. R 語言一般物件的IO
1. CSV的IO

```{r setup, include = FALSE}
library(knitr)
opts_chunk$set(echo = TRUE, cache=FALSE, comment="", 
               cache.path = "cache-r-io/", 
               dev.args=list(bg="transparent"),
               fig.path = "./assets/fig/r-io-")
fig <- function(path, size = 100) {
  sprintf("<img src='assets/img/%s' style='max-width: %d%%;max-height: %d%%'></img>", 
          path, size, size)
}
bg <- function(path) sprintf("bg:url(assets/img/%s)", path)
```

--- &vcenter .largecontent

## 什麼是IO?

- I: Input
- O: Output
- 一般來說, IO泛指（但不限於）如何讓工具從硬碟中存取資料的技術
- 具體來說, 01-RBasic-07與02-RDataEngineer-01~04 都在教IO的技術

--- &vcenter .largecontent

## IO技術的要點

- 會
    - 會存、會取
- 正確
    - 存取後的資料與原本的資料一致
- 快
    - 含大量數據時怎麼在短時間存取

--- &fullimg `r bg("R-dsr-process.png")`

--- &vcenter .largecontent

## R物件的存取

- `saveRDS`/`readRDS`

```{r}
tmp.path <- tempfile()
saveRDS(iris, tmp.path)
iris2 <- readRDS(tmp.path)
all.equal(iris, iris2)
```

--- &vcenter .largecontent

## `saveRDS`

- 將R物件以binary的方式存入硬碟
    1. binary 格式, 整數用4 bytes, 而非文字。舉例來說: 98765432佔用4 bytes而非8 bytes
    2. 內建壓縮功能, 用CPU換硬碟存取的時間

--- &vcenter .largecontent

## `readRDS`

- 從硬碟中將`saveRDS`的結果讀回R
    - 同電腦的R 一般沒有問題
    - 不同電腦的R 可能會有問題(但是機會不大)

--- .dark .segue

## R 與 CSV格式

--- &vcenter .largecontent

## CSV、TSV或其他類似格式

- CSV: Comma-Seperated Values
- 以分隔符號來儲存明碼
    - 為什麼要分隔符號?

```{r, asis="TRUE"}
df <- iris[c(1, 51, 101),]
write.csv(df, file = (tmp.path <- tempfile()))
```

```csv
"","Sepal.Length","Sepal.Width","Petal.Length","Petal.Width","Species"
"1",5.1,3.5,1.4,0.2,"setosa"
"51",7,3.2,4.7,1.4,"versicolor"
"101",6.3,3.3,6,2.5,"virginica"
```

- 若沒有分隔符號，第一行變成: `15.13.51.40.2setosa`

--- &vcenter .largecontent

## CSV、TSV或其他類似格式

- R 的存取函數:
    - 存: `write.csv`, `write.table`
    - 取: `read.csv`, `read.table`

--- &vcenter .largecontent

## CSV 的正確性

- 結構化資料
- CSV沒有嚴謹的型態定義，只有經驗構成的判斷
    - 有非數字的即為文字或factor
    - 都是數字的則為數字
    - `"`可以協助判斷，但是不同工具的詮釋會不同
    - excel --> CSV --> R 是簡單的讀取excel資料的方式

```csv
"","Sepal.Length","Sepal.Width","Petal.Length","Petal.Width","Species"
"1",5.1,3.5,1.4,0.2,"setosa"
"51",7,3.2,4.7,1.4,"versicolor"
"101",6.3,3.3,6,2.5,"virginica"
```

--- &vcenter .largecontent

## CSV 的正確性

```{r csv-correctness-1, cache = FALSE}
df <- data.frame(a = as.character(1:3))
write.csv(df, tmp.path <- tempfile(), row.names = FALSE)
cat(readLines(tmp.path), sep = "\n")
df2 <- read.csv(tmp.path)
all.equal(df, df2)
```

--- &vcenter .largecontent

## CSV 的正確性

- 在讀取時透過`colClass`參數做校正

```{r csv-correctness-2}
df2 <- read.csv(tmp.path, colClasses = "factor")
all.equal(df, df2)
```

--- &vcenter .largecontent

## CSV 格式的正確性

- 要非常小心才能確認存取的資料的型態正確性，建議使用colClasses比較保險
- 與其他工具可能有不一致的行為
- 文字資料不跨平台

--- &vcenter .largecontent

## 電腦上的文字

- 絕對沒問題的符號ASCII
    - 英數鍵盤上的符號, ex: a ~ z, A ~ Z, 0 ~ 9, 
- 其他的符號都有編碼問題

--- &vcenter .largecontent

## 文字編碼

- 一個文字可能1~3 bytes
    - 一個bytes 包含 8 bits, 所以數字的範圍是 0 ~ 255
    - 我們會用兩個16進位的符號來表示一個byte

--- &vcenter .largecontent

## 文字編碼

<br/>

```{r}
showBits <- function(r) stats::symnum(as.logical(rawToBits(r)))
showBits(as.raw(0))
showBits(as.raw(1))
showBits(as.raw(2))
showBits(as.raw(255))
```

--- &vcenter .largecontent

## 文字編碼

<br/>

```{r}
showBits(as.raw(0x00))
showBits(as.raw(0x0a))
showBits(as.raw(0x12))
showBits(as.raw(0xff))
```

--- &vcenter .largecontent

## 文字編碼

```{r}
# 不同的電腦，會有不同的值
x <- "中"
charToRaw(x)
charToRaw(iconv(x, from = "UTF-8", to = "BIG5"))
charToRaw(iconv(x, from = "UTF-8", to = "UTF-16"))
```

--- &vcenter .largecontent

## 中文編碼的不一致

- Windows: BIG5, Mac OSX / Linux : UTF-8
- 政府單位多用BIG5, 但是偶爾也會冒出UTF-8
- 產生中文亂碼，大部分的原因都是因為編碼

```{r}
iconv(x, from = "UTF-8", to = "BIG5")
```

--- &vcenter .largecontent

## 中文編碼的解決方法

- 用raw vector讀取資料，避開編碼的處理
- 使用`iconv`或`stringi::stri_encode`將編碼轉換成平台的中文編碼
    - Windows 上因為編碼與Open Source Community使用的UTF-8不同, 所以中文有許多出bug的風險
    - 遇到時，一種方式是對character vector做Encoding的註解

--- &vcenter .largecontent

## 中文編碼的解決方法

```{r}
(x <- "fa\xE7ile")
# 轉換編碼到UTF-8
iconv(x, from = "latin1", to = "UTF-8")
# 註記編碼是latin1讓R能正確顯示
Encoding(x) <- "latin1"
x
```

--- &vcenter .largecontent

## 練習

- 請完成01-RBasic-07

--- .dark .segue

## 非結構化與半結構化的資料

--- &vcenter .largecontent

## 資料不一定具備結構

- 非結構化的資料: 純文字
- 半結構化的資料: XML、JSON
- 結構化的資料: CSV

--- &vcenter .largecontent

## Open Data

- 讓政府的資料具備機器可讀
    - 非結構 --> 半結構
- 網頁
    - 半結構
- 各種資料API
    - Facebook、Youbike...

--- &vcenter .largecontent

## 處理非結構化的資料與半結構化的資料

- 一般性文字處理
- 使用套件
    - 小心中文，小心編碼
- 歸納資訊, 表格化

--- &vcenter .largecontent

## 存取一般文字

- 我們必須到純文字資料撰寫資訊的規則

```txt
日期: 2017-03-27
地點: 台北火車站
```

- `cat`、`write`等函數可以輸出character vector
- `readLines`函數可以讀取character vector
    - `strsplit`, `substring`等函數可以處理純文字的資料
    - Regular Expression 可以一般性的處理純文字資料

--- &vcenter .largecontent

## 作業

- 01-RDataEngineer-01