---
title: "非結構化資料處理的要點"
author: "Wush Wu"
date: "March 22, 2017"
output: 
  ioslides_presentation:
    widescreen: true
---

```{r setup, include=FALSE}
knitr::opts_chunk$set(echo = TRUE)
```

# 什麼是非結構化資料

## 純文字資料

```txt
2015年9月份海盜案件紀要(東南亞地區)
點閱：14 
資料來源：洋總局 日期：104/10/08 
2015年9月份海盜案件紀要(東南亞地區)
資料來源:馬來西亞海盜報案中心(PRC)
1. 日期：2015年9月6日
時間：當地時間1030
經緯度：北緯01度16分、東經103度59分
地點：新加坡海峽
案情摘要：四名搶匪在無人發現下登上一艘錨泊中的油輪，搶匪闖入機艙後偷了機艙備品並逃逸，船長向公司保全員通報該事件。
```

## JSON

```txt
{
  "firstName": "John",
  "lastName": "Smith",
  "isAlive": true,
  "age": 25,
  "address": {
    "streetAddress": "21 2nd Street",
    "city": "New York",
    "state": "NY",
    "postalCode": "10021-3100"
  },
  "phoneNumbers": [
    {
      "type": "home",
      "number": "212 555-1234"
    },
  "children": [],
  "spouse": null
}
```

## XML

```txt
<!DOCTYPE html>
<html lang="en">
  <head>
    <meta charset="utf-8">
    <meta name="viewport" content="width=device-width, initial-scale=1.0">
    <meta name="description" content="">
    <meta name="author" content="">
    <title>R語言翻轉教室</title>

    <!-- Le styles -->
    <link href="bootstrap/css/bootstrap.css" rel="stylesheet">
<link rel="icon" href="http://i.imgur.com/RkG7X4l.png?v=1" />
    <link href="bootstrap/css/bootstrap-responsive.css" rel="stylesheet">
    <link href="bootstrap/css/docs.css" rel="stylesheet">
    <link href="bootstrap/js/google-code-prettify/prettify.css" rel="stylesheet">

  </head>
</html>
```

## 處理非結構化資料的要點

1. 建立資料的結構
    - Key Value Pair
    - Tree Structure
1. (Optional)建立結構化資料

## 範例: 比較有無結構的資料

- 取得`點閱`

```{r}
src1 <- "點閱：14 
資料來源：洋總局
日期：104/10/08"
```

## 範例: 比較有無結構的資料

```{r}
x1 <- strsplit(src1, "\n", fixed = TRUE)[[1]]
x2 <- strsplit(x1, "：", fixed = TRUE)
x2
x2[[1]][2]
```

## 範例: 比較有無結構的資料

```{r}
src2 <- list(
  "點閱" = "14",
  "資料來源" = "洋總局",
  "日期" = "104/10/08"
)
src2[["點閱"]]
```

## 處理無結構化資料的技巧

- 斷行
- 定位
    - 符號定位`strsplit`
    - 座標定位`substring`
- 流程控制(迴圈、條件判斷)
- Regular Expression

## 迴圈、條件判斷

```{r}
x1 <- strsplit(src1, "\n", fixed = TRUE)[[1]]
x2 <- strsplit(x1, "：", fixed = TRUE)
x2
```

## 迴圈、條件判斷

```{r}
x1 <- strsplit(src1, "\n", fixed = TRUE)[[1]]
x2 <- strsplit(x1, "：", fixed = TRUE)
x2[[1]][1] == "點閱"
x2[[2]][1] == "點閱"
x2[[3]][1] == "點閱"
```

## R 的條件判斷

```r
if (<expr>) <expr>
if (<expr>) <expr> else <expr>
```

## 迴圈、條件判斷

```{r}
x1 <- strsplit(src1, "\n", fixed = TRUE)[[1]]
x2 <- strsplit(x1, "：", fixed = TRUE)
if (x2[[1]][1] == "點閱") x2[[1]][2]
if (x2[[2]][1] == "點閱") x2[[2]][2]
if (x2[[3]][1] == "點閱") x2[[3]][2]
```

## R 的迴圈

```r
for (<variable name> in <vector>) <expr>
```

## 迴圈、條件判斷

```{r}
x1 <- strsplit(src1, "\n", fixed = TRUE)[[1]]
x2 <- strsplit(x1, "：", fixed = TRUE)
for(i in 1:3) {
  if (x2[[i]][1] == "點閱") print(x2[[i]][2])
}
```

## 組合的`expression`

- `<expr>` 可以是多個expression:

```r
{
  <expr>
  <expr>
  <expr> # 會被當成結果的expression
}
```

## 迴圈的範例: C + U

```{r}
data.names <- names(iris)[1:4]
species.names <- c("setosa", "versicolor", "virginica") # ?unique
result <- data.frame(
  Sepal.Length = c(0, 0, 0), 
  Sepal.Width = c(0, 0, 0), 
  Petal.Length = c(0, 0, 0),
  Petal.Width = c(0, 0, 0)
)
rownames(result) <- species.names
result["setosa", "Sepal.Length"] <- mean(iris$Sepal.Length[iris$Species == "setosa"])
result["setosa", "Sepal.Width"] <- mean(iris$Sepal.Width[iris$Species == "setosa"])
# ...
```

## 迴圈的範例

```{r}
for(data.name in data.names) {
  result["setosa", data.name] <- mean(iris[[data.name]][iris$Species == "setosa"])
  result["versicolor", data.name] <- mean(iris[[data.name]][iris$Species == "versicolor"])
  result["virginica", data.name] <- mean(iris[[data.name]][iris$Species == "virginica"])
}
```

## 小練習

```{r}
for(data.name in data.names) {
  # result["setosa", data.name] <- mean(iris[[data.name]][iris$Species == "setosa"])
  # result["versicolor", data.name] <- mean(iris[[data.name]][iris$Species == "versicolor"])
  # result["virginica", data.name] <- mean(iris[[data.name]][iris$Species == "virginica"])
  for(species.name in species.names) {
    # ...
  }
}
```

## 迴圈的注意事項

- Side Effect

## Side Effect的範例:

- 目標

```r
[[1]]
[1] 1 2 3

[[2]]
[1] 1 2 3

[[3]]
[1] 1 2 3
```

## Side Effect的範例: 錯誤的程式

```{r}
result <- list()
for(i in 1:3) {
  element <- c(0, 0, 0)
  for(i in 1:3) {
    element[i] <- i
  }
  result[[i]] <- element
}
# result?
# result
```

# 資料的結構

## 資料與資料的關係

- 物理意義
    - Key Value Pair: 名稱與值
    - Tree Structure: 主從關係
- 工具的定義
    - R 物件能定義的關係

## 範例: Key Value Pair

- 這是一個人的資料

```txt
{
  "firstName": "John",
  "lastName": "Smith",
  "isAlive": true,
  "age": 25
}
```

## 在R 中的對應

- attributes
- named list
- named vector(?)

## 範例: Tree Structure

```txt
{
  "firstName": "John",
  "lastName": "Smith",
  "children" : [
    {
      "firstName": "Tom",
      "lastName": "Smith"
    },
    {
      "firstName": "Josh",
      "lastName": "Smith"
    }
  ]
}
```

## 在R 中的對應

- list in list
- list in attributes with attributes

## 轉換為結構化資料

- 設定目標
    - row 的物理意義
    - column 為row的標籤

## `lapply`與`sapply`

- `lapply`與for迴圈類似，但是特別擅長將list of something轉換為list of something
    - `lapply`、`sapply`沒有side effect
    - `lapply`、`sapply`適合Create, 不適合Update
- `sapply`與`lapply`類似，但是會自動把list of something嘗試轉換為vector

## `lapply`的範例

- 示範結果

```{r}
# 取自example(lapply)
x <- list(a = 1:10, logic = c(TRUE, FALSE, FALSE, TRUE))
lapply(x, mean)
```

## `lapply`的範例

- 用迴圈

```{r}
x <- list(a = 1:10, logic = c(TRUE, FALSE, FALSE, TRUE))
for(name in names(x)) {
  print(mean(x[[name]]))
}
# x[[1]]
# x[[2]]
```

## `lapply`的範例

- 等價`lapply`的迴圈

```{r}
x <- list(a = 1:10, logic = c(TRUE, FALSE, FALSE, TRUE))
result <- list()
for(name in names(x)) {
  result[[name]] <- mean(x[[name]])
}
result
```

## `lapply`的範例

- 迴圈+函數

```{r}
x <- list(a = 1:10, logic = c(TRUE, FALSE, FALSE, TRUE))
f <- function(i) {
  mean(i)
}
result <- list()
for(name in names(x)) {
  result[[name]] <- f(x[[name]])
}
result
```

## `lapply`的範例

- 函數

```{r}
x <- list(a = 1:10, logic = c(TRUE, FALSE, FALSE, TRUE))
lapply(x, mean)
```

## `lapply` v.s. `sapply`

- 函數

```{r}
x <- list(a = 1:10, logic = c(TRUE, FALSE, FALSE, TRUE))
lapply(x, mean)
sapply(x, mean)
```

## 範例: 整理JSON資料

- 利用`sapply`從list of list中抽取物件
- 將結果寫為data.frame
    - 每一個row對應到一個Youbike站點在該時間的資料
- 詳細的程式碼請參考JSON關卡的大魔王
    - 問題: 如果是每小時一個檔案的資料呢?
    - 參考答案: 
        - 建立一個named list, 把data.frame當成list的elements, 並把時間(%Y-%m-%d-%H)當成名字
        - 建立一個大的data.frame, 新增一個欄位為時間

## 範例: 整理XML的資料

- 假設我們從政府招標網站抓取許多網頁資料，並存到目錄"tenders"
- row 的物理意義: 
- 每一個網頁的處理都類似XML關卡的大魔王
- xml2套件提供類似`lapply`, `sapply`的函數

```r
tender.list <- dir("tenders", full.names = TRUE)
result <- data.frame(players = character(length(tender.list)))
rownames(result) <- tender.list
for(tender.path in tender.list) {
  tender <- read_html(tender_path)
  # .. 與大魔王做類似的事情
  result[tender.path] <- paste(players, collapse = ",")
}
```

